臺灣高等法院民事裁定　　　　　　　　　100年度抗字第570號
抗　告　人　徐文東
相　對　人　名人藝術山莊公寓大廈管理委員會
法定代理人　許富美
上列當事人間請求排除侵害事件，抗告人對於中華民國100年3月
31日臺灣板橋地方法院99年度訴字第1807號裁定，提起抗告，本
院裁定如下：
    主  文
抗告駁回。
抗告訴訟費用由抗告人負擔。
    理  由
一、本件抗告人對於原法院99年度訴字第1807號判決關於其敗訴
    部分提起第二審上訴，原法院於民國100年3月31日裁定核定
    訴訟標的價額，並命其繳納上訴裁判費。抗告人就該裁定關
    於核定訴訟標的價額部分聲明不服，以：原法院命伊及徐文
    陽各繳納第二審裁判費新臺（下同）8,265元、9,750元，而
    相對人起訴時訴訟標的價值為118萬4,010元，卻僅繳交裁判
    費4,000元，原法院就本件訴訟標的價額之計算基準不明為
    由，提起抗告。
二、按「核定訴訟標的之價額，以起訴時之交易價額為準；無交
    易價額者，以原告就訴訟標的所有之利益為準。」、「向第
    二審或第三審法院上訴，依第七十七條之十三及第七十七條
    之十四規定，加徵裁判費十分之五。」，民事訴訟法第77條
    之1第2項、第77條之16第1項前段分別定有明文。
三、相對人於第一審係為全體區分所有人之利益，本於坐落新北
    市○○區○○段420地號土地（下稱系爭土地）所有權，依
    公寓大廈管理條例第9條及第16條第2項規定，請求原審共同
    被告徐文陽及抗告人，分別將原判決如附圖所示第111號（
    面積10.44平方公尺)及第112號（面積8.81平方公尺）騰空
    遷讓交還相對人。查其訴訟標的既為系爭土地所有權，則原
    法院以系爭土地起訴時之交易價額核定其訴訟標的價額，於
    法自無違誤。以此核計，應徵第一審裁判費11,989元（計算
    式：57,200元19.25㎡《10.44㎡＋8.81㎡》＝1,101,100
    元），相對人已繳足第一審裁判費，有法院自行收納統一收
    據可稽（原法院卷第3頁），抗告人主張相對人僅繳納第一
    審裁判費4,000元，容有誤會。而抗告人及原審共同被告徐
    文陽對於原判決關於其敗訴部分分別提起第二審上訴，核抗
    告人部分之訴訟標的價額為50萬3,932 元（計算式：57,200
    元8.81㎡＝503,932 元）、徐文陽部分之訴訟標的價額為
    59 萬7,168元（計算式：57,200元10.44 ㎡＝597,168 元
    ），應徵第二審裁判費分別為8,265 元及9,750 元。原法院
    依民事訴訟法第442 條第2 項規定，定期命抗告人如數繳納
    ，即無不合。抗告意旨指摘原裁定此部分不當，求予廢棄，
    為無理由，應予駁回。
四、據上論結，本件抗告為無理由，爰裁定如主文。
中    華    民    國   100    年    4     月    20    日
                    民事第十四庭
                        審判長法  官  林金村
                              法  官  周祖民
                              法  官  王麗莉
正本係照原本作成。
不得再抗告。
中    華    民    國   100    年    4     月    20    日
                              書記官  余姿慧